臺灣高等法院花蓮分院刑事判決　　　　　　　　　九十三年度上更(二)字第九號
　　上　訴　人　臺灣臺東地方法院檢察署檢察官
　　被　　　告　甲○○
　　指定辯護人　乙○○律師
右上訴人因被告違反毒品危害防制條例案件，不服臺灣台東地方法院八十九年度訴字
第二二一號中華民國九十年三月十二日第一審判決 (起訴案號：臺灣台東地方法院檢
察署八十九年度偵字第一四一四號），提起上訴，經判決後，由最高法院第二次發回
更審，本院判決如左：
    主  文
原判決撤銷。
甲○○連續販賣第二級毒品，處有期徒刑捌年。
扣案之第二級毒品安非他命拾點柒玖公克沒收並銷燬之，承裝毒品之外包裝沒收
之。
    事  實
一甲○○（綽號「黑狗」）前曾犯施用毒品罪多次，經定應執行有期徒刑三年六月及
  前次殘刑一年十一月廿二日，於民國（下同）八十七年五月七日假釋出獄（應執行
  至八十九年六月十六日止），在假釋期間，仍不知悔改，復基於意圖營利之概括犯
  意，於八十七年十月十五日及同年月三十一日，經由劉家駿（綽號「小熊」）介紹
  ，連續二次在其位於基隆市○○區○○街三十六號一樓住處，以每公斤（一千公克
  ）新台幣（下同）五十五萬元之代價，各販賣第二級毒品安非他命一公斤（一千公
  克）予黃立明（綽號「紅鰻」），經警於八十七年十一月一日破獲黃立明販賣毒品
  案後，循線查獲，並在甲○○前開住處查獲第二級毒品安非他命一包（含外包裝重
  三十五公克，淨重三三．七九公克）。
二案經臺北縣警察局中和分局報請臺灣板橋地方法院檢察署呈請臺灣高等法院檢察署
  檢察長令轉臺灣臺東地方法院檢察署偵查起訴。
    理  由
一訊之被告甲○○矢口否認其有前揭犯行，辯稱：「伊與黃立明從未見面，伊到案發
  後到分局時，始第一次見到黃立明其人，劉家駿係單獨前來伊住處，與伊合資購買
  一公斤安非他命（伊出資二萬元，劉家駿出資五十五萬元），係劉家駿拿到伊所購
  買之安非他命之後，再拿去賣給黃立明，劉家駿及黃立明於警訊中之陳述前後不符
  云云。惟查：
  (一)、前揭事實，已據證人劉家駿、黃立明於警訊中指證甚詳（見臺灣板橋地方法院
      檢察署八十七年度偵字第二四三一四號偵查影印卷第一六至二四頁），且互核
  相符（詳後述）。扣案之白色結晶物一包，經送請法務部調查局鑑定結果，確
      係第二級毒品安非他命（重量三三．七九公克），有法務部調查局檢驗通知書
      附卷可稽（見臺灣臺東地方法院檢察署八十九年度偵字第一四一四號偵查卷第
      三頁）。而本案係因黃立明遭朱國峰、余振偉、詹志雄等多人指證販賣安非他
      命，經警方通知到案，黃立明到案後，指證伊係經由劉家駿（綽號「紅鰻」）
      之介紹向綽號「黑狗」者購買安非他命，嗣劉家駿到案後，始又明確指證販賣
      安非他命之「黑狗」即係被告等情，有前揭板橋偵查卷附台北縣警察局中和分
      局移送書及相關筆錄可稽，足見本案係警方查獲黃立明販賣安非他命之事實後
      ，依黃立明之供述，於追查上游安非他命來源時，循線查獲被告。被告亦於檢
      察官偵查時坦承劉家駿帶黃立明前來伊住處（基隆市○○區○○街三六號）及
      劉家駿與伊談買賣安非他命之事實（見前揭板橋偵查卷第五一頁反面）。劉家
      駿嗣後於檢察官偵查時雖翻異前詞，惟亦仍指證伊介紹黃立明予被告認識及黃
      立明確曾於警訊中指證伊介紹黃立明向被告購買安非他命之事實（見臺灣基隆
      地方法院檢察署八十八年度偵字第二二一號偵查卷第三頁反面）。再對照被告
      於偵查中坦承其於警訊中之陳述完全出於自由意志，警方並未有任何刑求之情
      事等情以觀（見前揭台東偵查卷第二二頁正面），證人劉家駿及黃立明以證人
      身分指證被告販賣安非他命之陳述，依一般經驗法則，顯然亦係出於渠等之自
      由意志。被告又於本院前審時坦承伊與劉家駿及黃立明素無怨隙（見本院上訴
      卷第四四頁正面），堪認劉家駿、黃立明於警訊中所為之前開指證，確屬可信
      。而警方於八十七年十一月一日在黃立明住處查獲扣案之白色結晶物，經送鑑
      定結果確係毒品甲基安非他命無誤（合計淨重一０二．九二公克，包裝重三．
      二九公克），有法務部調查局八十九年九月廿八日（八九）陸(一)字第八九０七
      一六三一號檢驗通知書在卷可憑。（見台灣基隆地方法院八十九年訴字第五０
      ０號卷第一一六頁）。黃立明並被判處販賣二級毒品罪刑有期徒刑七年五月確
      定在案，有上開卷證可稽。足證黃立明確有向被告購買毒品之事實。
  (二)、被告先於警訊中稱其出二萬元，劉家駿出五十五萬元（共五十七萬元）向他人
      購買安非他命一公斤（二十六兩），伊取回一兩，餘二十五兩交付劉家駿（見
      板橋偵查卷第一二頁反面），惟其嗣後於檢察官訊問時又改稱伊出兩萬元，劉
      家駿出五十七萬元（共五十九萬元）購買安非他命，伊分到五兩，劉家駿分到
      二十五兩（見前揭板橋偵查卷第五一頁反面），被告所辯伊與劉家駿合資購買
      安非他命之陳述，前後顯然矛盾，已難採信。
  (三)、被告於檢察官偵查時已經坦承劉家駿帶黃立明前來伊住處，由劉家駿與伊談買
      賣安非他命之事實（見前揭板橋偵查卷第五一頁反面），苟被告確實係與劉家
      駿合資購買安非他命，再由劉家駿自行將其所購得之安非他命出售予黃立明，
      則從中賺取價差之劉家駿又豈有可能將黃立明帶到其上游毒品供應者之家中，
      當面完成交易，而將自己之購入成本及上游來源暴露黃立明眼前？是被告嗣後
      於偵審中所辯伊與黃立明從未見面，伊係與劉家駿合資購買安非他命一節，顯
      屬事後意圖卸責之飾詞，不足採信。
  (四)、證人劉家駿先於台北縣警察局中和分局南勢派出所初訊時證稱：「我與黃立明
      居中引介販安大宗買賣兩次，一次是在八十七年十月十五日，一次是在八十七
      年十月三十一日，．．．每次交易新台幣五十五萬元，安非他命一公斤，買主
      是黃立明引介，賣主是我引介綽號叫『黑狗』，賣給對方安非他命，我們兩人
      （指劉家駿與黃立明）從中各圖利一兩（三七．五公克）安非他命，兩次我圖
      利二兩（七五公克），買方是誰我並不知道。」、「八十七年十月十五日第一
      次牟利一兩（三七．五公克），回來後我分給朋友吸食完了。第二次八十七年
      十月三十一日圖利一兩（三七．五公克），我將安非他命還給『黑狗』，『黑
      狗』拿一萬元給我，以示酬謝。」（見前揭板橋第二四三一四號偵查卷第十七
      頁）。嗣於中和分局刑事組複訊時證稱：「我帶同黃立明（綽號『紅鰻』）於
      右記時間至甲○○之住處（基隆市○○路三六號）由黃立明與甲○○接洽買賣
      安非他命事宜，我並未參與」、「八十七年十月三十一日我帶同『紅鰻』至『
      黑狗』住處外面，由『黑狗』確認『紅鰻』交付之金額無誤後，由『黑狗』親
      手將安非他命交付予『紅鰻』，我同樣未經手買賣事宜。」（見前揭板橋偵查
      卷第一九頁）。而證人黃立明於台北縣警察局中和分局南勢派出所初訊時證稱
      ：「．．．約在十月十五日左右替不知名小陳以新台幣五十五萬向小熊（指劉
      家駿）購買一公斤安非他命，我及小熊都從中牟利安非他命各一兩（三七．五
      公克），第二次於十月三十一日下午我引介綽號阿壽男子以新台幣五十五萬元
      向小熊購買一公斤，小熊從中牟利一兩，我牟利二兩，其實小熊（指劉家駿）
      也是向一個中年人約五十歲綽號叫黑狗購買，他本身沒有那麼多貨．．．」、
      「綽號『黑狗』年約五十歲左右，只知道住在八堵區，我無法聯絡，只有小熊
      （劉家駿）才知道如何聯絡。」（見前揭板橋偵查卷第二十一頁）；於中和分
      局刑事組複訊時證稱：「經我當面指認他就是販賣安非他命給我之人，綽號『
      黑狗』。」、「我是透過劉家駿介紹向綽號『黑狗』之甲○○購買安非他命，
      時間約在半個月前，我們是以新台幣五十五萬元向甲○○購得一公斤安非他命
      。」（見前揭板橋偵查卷第二四頁正面）。依上所述，對照劉家駿及黃立明於
      警訊中所為之前揭陳述，劉家駿及黃立明二人就黃立明究係為自己或為他人購
      買安非他命部分，前後雖有不同，惟就其二人一同前往被告位於基隆住處向被
      告購買安非他命之基本事實則無二致，尤其被告自承其綽號叫「黑狗」無訛在
      卷（見同上偵卷第十二頁正面），且於中和分局八十七年十一月一日在刑事組
      訊問時，被告亦答稱：「（小熊劉家駿與朋友黃立明於八十七年十月十五日及
      同月三十一日向你購買二次，每次都一公斤五十五萬元向你購買，且於第二次
      你還拿一萬元給劉家駿為酬謝金，可有此事？），有這個事實。」（見同上偵
      卷第十二頁），八十七年十一月三日檢察官偵查中被告亦供認：「（劉家駿指
      述他有帶黃立明去向你買安？），他帶黃立明來，但沒有與我談，我只跟劉家
      駿談買賣的事。」（見同上偵卷第五十一頁），自不能以劉家駿、黃立明二人
      供述間有些許岐異，即全部捨棄其證言而不採信。被告辯稱劉家駿及黃立明指
      證伊販賣安非他命之事實前後矛盾，顯然不實一節，亦不足取。至於劉家駿、
      黃立明嗣後於原審審理時所為有利於被告之陳述，顯係事後迴護被告之詞，不
      足採信。
  (五)、按毒品買賣，係屬嚴重違法行為，非可公然為之，且販賣安非他命犯行之法定
      刑度甚重，係眾所週知之事實，依一般經驗法則，販賣安非他命者鋌而走險，
      苟非意在營利，所為何來？是本院雖因被告矢口否認其有販賣安非他命之犯行
      ，對其實際販入之價格堅不吐實，而未能查得其賺取之價差，惟依上述說明，
      被告具有營利之意圖，仍堪認定。
綜上所述，被告前開所辯，均係諉卸刑責之詞，不足採信。事證明確，被告犯行足以
認定。
二核被告所為，係犯毒品危害防制條例第四條第二項之販賣第二級毒品罪，其二次犯
  行，時間緊接，所犯罪名相同，依其情節，顯係出於概括之犯意為之，為連續犯，
  爰依刑法第五十六條之規定以一罪論，並加重其刑。原審失察，遽為無罪之諭知，
  尚有未洽，公訴人執此提起本件上訴為有理由，自應撤銷改判。爰審酌被告販賣安
  非他命之數量頗鉅（共達二千公克），對社會之危害重大，且犯罪後未見悔意且有
  犯罪前科多次，仍在假釋期間，又再犯本案之罪等一切情狀，處有期徒刑八年。扣
  案之第二級毒品安非他命（重量三三．七九公克），係本案查獲之毒品，應依同條
  例第十八條第一項之規定，宣告沒收並銷燬之。其外包裝具有防止毒品裸露、逸出
  及受潮之功用，自屬供販賣安非他命所用之物，應另依同法第十九條第一項之規定
  ，宣告沒收。
據上論斷，應依刑事訴訟法第三百六十九條、第三百六十四條、第二百九十九條第一
項前段，毒品危害防制條例第四條第二項、第十八條第一項前段、第十九條第一項，
刑法第十一條前段、第五十六條，判決如主文。
本案經檢察官崔紀鎮到庭執行職務。
中      華      民    國    九十四    年      四      月     十四     日
                                    審判長法官  謝  志  揚
                                          法官  賴  淳  良
                                          法官  莊  謙  崇
右正本證明與原本無異。
如不服本判決，應於判決送達後十日內向本院提出上訴狀。其未敘述理由者，並應於
提出上訴狀後十日內向本院補提理由狀(均須附繕本)。
                                        書記官  李  德  霞
中      華      民      國    九十四    年      四      月     十四     日
附錄本案論罪科刑法條：
毒品危害防制條例第四條第二項
製造、運輸、販賣第二級毒品者，處無期徒刑或七年以上有期徒刑，得併科新台幣七
百萬元以下罰金。
